【裁判字號】    98,訴,24
【裁判日期】    980116
【裁判案由】    違反毒品危害防制條例
【裁判全文】
臺灣嘉義地方法院刑事判決                98年度訴字第24號
公  訴  人  臺灣嘉義地方法院檢察署檢察官
被      告  甲○○
上列被告因毒品危害防制條例案件，經檢察官提起公訴（97年度
毒偵字第1801號），本院合議庭裁定由受命法官獨任行簡式審判
程序，判決如下：
    主  文
甲○○施用第一級毒品，累犯，處有期徒刑拾月。
    犯 罪 事 實
一、甲○○前因肅清煙毒條例等案件，經臺灣臺北地方法院以83
    年度訴字第973號判處應執行有期徒刑3年4月，並經臺灣高
    等法院駁回上訴確定；因肅清煙毒條例等案件，經臺灣臺南
    地方法院以84年度訴字第1034號判處應執行有期徒刑4年2月
    確定，上開數罪接續執行，於民國87年8月7日假釋，嗣假釋
    經撤銷，其未執行之刑，於92年12月30日執行完畢。又因施
    用毒品案件，經本院以96年度毒聲字第40號裁定送觀察勒戒
    後，認有繼續施用毒品之傾向，再以96年度毒聲字第128號
    裁定令入戒治處所施以強制戒治1年，嗣認無繼續強制戒治
    之必要，而於97年1月10日執行完畢釋放，並經臺灣嘉義地
    方法院檢察署檢察官97年1月28日以97年度戒毒偵字第6號為
    不起訴處分確定。仍不知悔改，於強制戒治執行完畢釋放後
    ，5年內再基於施用第1級毒品海洛因及第2級毒品甲基安非
    他命之犯意，於97年5月2日15時10分許，經警採尿回溯72小
    時內之某時，在嘉義縣義竹鄉義竹331號住處，以將海洛因
    加水溶解後，再用針筒注射身體之方式，及以將甲基安非他
    命置入玻璃球內，加熱燒烤吸食煙霧之方式，同時施用海洛
    因、甲基安非他命1次。嗣於97年5月2日15時10分許，因係
    毒品列管人口，經警採尿送驗，呈嗎啡及甲基安非他命陽性
    反應，始查悉上情。
二、案經嘉義縣警察局布袋分局報請臺灣嘉義地方法院檢察署檢
    察官偵查起訴，經本院合議庭裁定由受命法官獨任行簡式審
    判程序。
    理  由
一、訊據被告甲○○對於在上揭時地施用海洛因及甲基安非他命
    1次之犯行，於本院準備程序及審理時均坦承不諱（見本院
    卷第20、28-29頁），且被告於97年5月2日15時10分許，經
    警採尿送驗結果，呈嗎啡、甲基安非他命陽性反應，有正修
    科技大學超微量研究科技中心檢驗報告、尿液檢體採集送驗
    紀錄表各1份在卷可參（見警卷第5-6頁），足認被告之自白
    與事實相符。此外，被告前因施用毒品案件，經本院以96年
    度毒聲字第40號裁定送觀察勒戒後，認有繼續施用毒品之傾
    向，再以96年度毒聲字第128號裁定令入戒治處所施以強制
    戒治1年，嗣認無繼續強制戒治之必要，而於97年1月10日執
    行完畢釋放，並經臺灣嘉義地方法院檢察署檢察官97年1月
    28日以97年度戒毒偵字第6號為不起訴處分確定，有臺灣高
    等法院被告前案紀錄表1份附卷可稽，足見被告係在強制戒
    治執行完畢釋放後，5年內再犯施用海洛因、甲基安非他命
    之犯行甚明。本件事證明確，被告之犯行堪予認定。
二、核被告所為，係犯毒品危害防制條例第10條第1項之施用第1
    級毒品罪，及同條例第10條第2項之施用第2級毒品罪。被告
    持有第1級毒品海洛因及第2級毒品甲基安非他命進而施用之
    ，其持有之低度行為應為施用之高度行為所吸收，均不另論
    罪。被告以一施用毒品行為，同時施用海洛因、甲基安非他
    命，係一行為觸犯數罪名，為想像競合犯，應依刑法第55條
    規定從一重之施用第1級毒品罪論處。被告前因肅清煙毒條
    例等案件，經臺灣臺北地方法院以83年度訴字第973號判處
    應執行有期徒刑3年4月，並經臺灣高等法院駁回上訴確定；
    因肅清煙毒條例等案件，經臺灣臺南地方法院以84年度訴字
    第1034號判處應執行有期徒刑4年2月確定，上開數罪接續執
    行，於87年8月7日假釋，嗣假釋經撤銷，其未執行之刑，於
    92年12月30日執行完畢，此有臺灣高等法院被告前案紀錄表
    1份在卷可參，其受徒刑之執行完畢後，5年以內故意再犯本
    件有期徒刑以上之罪，為累犯，應依刑法第47條第1項規定
    加重其刑。爰審酌被告前因施用毒品犯行，經強制戒治執行
    完畢，猶不思藉機徹底戒除施用毒品之惡習，仍再次施用毒
    品，惟其施用毒品係自戕行為，及本件施用毒品之手段，其
    犯後坦承犯行態度良好等一切情狀，量處如主文所示之刑，
    以示懲儆。
據上論斷，應依刑事訴訟法第273條之1第1項、第299條第1項前
段，毒品危害防制條例第10條第1項、第2項，刑法第11條前段、
第47條第1項、第55條，判決如主文。
本案經檢察官陳昱奉到庭執行職務。
中    華    民    國    98    年    1     月    16    日
                    刑事第二庭   法  官  卓春慧
以上正本證明與原本無異。
如不服本判決應於收受判決後10日內向本院提出上訴書狀，並應
敘述具體理由；其未敘述上訴理由者，應於上訴期間屆滿後20日
內向本院補提理由書（均須按他造當事人之人數附繕本）「切勿
逕送上級法院」。
中    華    民    國    98    年    1     月    16    日
                                 書記官  李玫娜
附錄本案論罪科刑法條全文：
毒品危害防制條例第10條：
施用第一級毒品者，處6月以上5年以下有期徒刑。
施用第二級毒品者，處3年以下有期徒刑。


司法院資訊處製作；財團法人民間司法改革基金會備份。
